【裁判字號】    90,易,1800
【裁判日期】    901008
【裁判案由】    違反就業服務法
【裁判全文】
臺灣桃園地方法院刑事判決                          九十年度易字第一八號
    公  訴  人  臺灣桃園地方法院檢察署檢察官
    被      告  甲○○
右列被告因違反就業服務法案件，經檢察官提起公訴（九十年度偵字第一一三一五號
），本院判決如左：
    主  文
甲○○違反雇主不得聘僱未經許可之外國人之規定，其聘僱人數為貳人，累犯，處有
期徒刑參月，如易科罰金以銀圓參佰元即新臺幣玖佰元折算壹日。
    事  實
一、甲○○曾於民國（下同）八十八十一月一日因賭博罪為台灣台北地方法院判處有
    期徒刑二月確定，同年十二月十日易科罰金執行完畢，仍不知悔改，明知不得聘
    僱未經許可之外國人在我國境內工作，竟仍自九十年七月九日起，未經許可，在
    桃園市○○路九九號十一樓其所經營之「星光九九卡拉ＯＫ」店內，以每月薪資
    新台幣六千元之代價，聘僱印尼籍人JUNE、MIAU TAN BONG二人，在上址擔任服
    務生、從事遞送毛巾及清潔之工作；嗣於同年月十日晚上八時三十分許，在上開
    工作地點，為警當場查獲。
二、案經桃園縣警察局桃園分局報請台灣桃園地方法院檢察署檢察官偵查起訴。
    理  由
一、訊據被告矢口否認右揭犯行，辯稱：伊僅是帶領上開二印尼籍人，讓其等知悉工
    作內容，尚未正式僱用云云；惟查：右揭時、地違反就業服務法犯罪事實，業據
    證人即印尼籍人JUNE、MIAU TAN BONG二人於警訊中供證綦詳，再被告亦自承已
    提供制服予上開二印尼籍人，且有照片二紙附卷可稽，其豈有仍未僱用即已提供
    制服予該二人之理，是被告所辯無足採信，其犯行堪予認定。
二、核被告所為，係違反就業服務法第五十三條第一款規定，其僱用之外國人數為二
    人，應依同法第五十八條第一項後段論處。又其曾於八十八十一月一日因賭博罪
    為台灣台北地方法院判處有期徒刑二月確定，同年十二月十日易科罰金執行完畢
    ，有台灣高等法院被告全國前案紀錄表可稽，五年內再犯本件有期徒刑以上之罪
    ，為累犯，應依法加重其刑。爰審酌被告甲○○非法僱用外國人人數多寡、期間
    之久暫、對國家經濟秩序、社會安全所生影響及犯罪後之態度等一切情狀，量處
    如主文所示之刑，並諭知易科罰金之折算標準。
據上論斷，應依刑事訴訟法第二百九十九條第一項前段，就業服務法第五十八條第二
項、第一項後段、刑法第十一條前段、第四十一條、第四十七條，罰金罰鍰提高標準
條例第二條，現行法規所定貨幣單位折算新台幣條例第二條，判決如主文。
本案經檢察官江苑臻到庭執行職務。
中          華          民         國     九十    年    十    月   八   日
                                臺灣桃園地方法院刑事第一庭
                                    法  官    潘政宏
右正本證明與原本無異。
如不服本判決，應於判決送達後十日內向本院提出上訴狀( 應附繕本 )，上訴於臺灣
高等法院。
                                    書記官    王月香
中        華        民        國     九十     年     十     月    九    日
附論罪科刑依據之法條：
就業服務法第五十八條第二項、第一項前段
違反第五十三條第一款、第二款或第三款規定，其聘僱或留用人數為一人者，處六月
以下有期徒刑、拘役或科或併科新臺幣九萬元以下罰金；其聘僱或留用人數為二人以
上者，處三年以下有期徒刑、拘役或科或併科新臺幣三十萬元以下罰金。
法人之代表人、法人或自然人之代理人、受雇人或其他從業人員，因執行業務犯前項
之罪者，除處罰其行為人外，對該法人或自然人亦科以前項之罰金。


司法院資訊處製作；財團法人民間司法改革基金會備份。
